【裁判字號】    89,台上,7287
【裁判日期】    891130
【裁判案由】    偽造有價證券
【裁判全文】
最高法院刑事判決                              八十九年度台上字第七二八七號
    上  訴  人  甲○○
右上訴人因偽造有價證券案件，不服台灣高等法院中華民國八十九年八月二十九日第
二審判決（八十九年度上訴字第二四四六號，起訴案號：台灣桃園地方法院檢察署八
十七年度偵字第一九七三號），提起上訴，本院判決如左：
    主  文
上訴駁回。
    理  由
按刑事訴訟法第三百七十七條規定，上訴於第三審法院，非以判決違背法令為理由，
不得為之。是提起第三審上訴，應以原判決違背法令為理由，係屬法定要件。如果上
訴理由狀並未依據卷內訴訟資料，具體指摘原判決不適用何種法則或如何適用不當，
或所指摘原判決違法情事，顯與法律規定得為第三審上訴理由之違法情形，不相適合
時，均應認其上訴為違背法律上之程式，予以駁回。本件原判決綜合調查證據之結果
，認上訴人甲○○共同犯有刑法第二百零一條第一項意圖供行使之用，而偽造有價證
券罪之事實，因而撤銷第一審之科刑判決，改判仍論上訴人以上開罪名，處有期徒刑
年貳月；如原判決附表所示偽造之支票陸張均沒收，已詳認定犯罪事實之依據及
憑以認定之理由，並對上訴人否認犯罪之辯詞，如何不足採信，均已依據卷內資料予
以指駁及說明，從形式上觀察，原判決並無違背法令情形。上訴意旨謂：綽號「小羅
」知悉上訴人積欠他人債務需延緩清償，乃告知上訴人其願向友人借支票交付上訴人
行使，惟需走路費新台幣一萬元，上訴人亦答應在票期屆至前，會以現金換回支票，
「小羅」另要求上訴人自承支票係上訴人簽發，免遭誤會。上訴人受此誤導，始為與
事實不符之供述，實則「小羅」交付系爭支票時，均已簽發完成，上訴人確不知該等
支票竟係偽造等語，係就原判決已詳為論斷與說明之事項，再為事實上之爭執，殊非
適法之第三審上訴理由。又上訴人所為否認犯罪之辯解，如何不足採取，原判決理由
二已詳述其調查審認之結果，難謂有調查未盡或理由不備之違法。再刑事訴訟法第三
百七十九條第十款所稱應於審判期日調查之證據，必須該項證據確與待證事實有重要
之關係，在客觀上有其調查之必要性者而言，本件事證已臻明確，原審未傳訊證人陳
俊殷為無益之調查，依上說明，即不能指為調查未盡。況上訴人未供明綽號「小羅」
之真實姓名及詳址，原審復竭盡方法，仍無法傳喚「小羅」到庭證述，既已盡其調查
之能事，自無違法可言。至原判決附表編號五及六，乃不同張之支票，上訴意旨指係
同張，顯有誤會。此外，上訴人徒憑己意，對原審職權之適法行使及原判決理由已詳
為論斷之事項，任意爭辯，顯與法定上訴第三審之形式要件不符，其上訴違背法律上
之程式，應予駁回。
據上論結，應依刑事訴訟法第三百九十五條前段，判決如主文。
中      華      民      國    八十九    年     十一     月     三十     日
                              最高法院刑事第六庭
                                  審判長法官  謝  家  鶴
                                        法官  洪  文  章
                                        法官  花  滿  堂
                                        法官  陳  世  淙
                                        法官  洪  佳  濱
      右正本證明與原本無異
                                              書  記  官
中      華      民      國    八十九    年     十二     月     十三     日


司法院資訊處製作；財團法人民間司法改革基金會備份。
